臺灣高等法院高雄分院刑事判決　　　　 94年度上易字第158號
上　訴　人　臺灣屏東地方法院檢察署檢察官
被　　　告　乙○○
上列上訴人因被告竊盜案件，不服臺灣屏東地方法院93年度易字
第735 號中華民國94年1 月12日第一審判決（起訴案號：臺灣屏
東地方法院檢察署93年度偵字第5107、5466號；併案案號：臺灣
屏東地方法院檢察署94年度偵字第558 、616 、1586號），提起
上訴，本院判決如下：
    主  文
原判決撤銷。
乙○○共同連續結夥3 人以上攜帶兇器竊盜，累犯，處有期徒刑
壹年拾月。扣案之鐵鎚、撬桿、鐵鋸、十字起子、剪刀、螺絲起
子、拔釘器各壹支、鐵鉗貳支、扳手參支，均沒收。
    事  實
一、乙○○前於民國92年間，因違反毒品危害防制條例案件，經
    法院判處有期徒刑8 月確定，並於93年7 月21日執行完畢，
    仍不思悔改，復基於意圖為自己不法所有之概括犯意，並分
    別與潘添安、洪東村（另由檢察官偵辦）、綽號「小寶」之
    不詳姓名成年男子共同基於犯意之聯絡，連續於附表所示之
    時間、地點，以附表所示方法，竊得如附表所示之物，其中
    附表編號第3 、4 號竊得之物變賣得款花用。嗣於附表編號
    第1 、2 、5 、6 號所示時地，乙○○得手後正欲離去時，
    為警據報趕赴現場當場查獲，並分別扣得「小寶」所有供與
    乙○○共同犯附表編號1 號竊盜犯行所用之鐵鎚、撬桿各1
    支，乙○○所有供犯附表編號第2 號竊盜犯行所用之鐵鋸1
    支、乙○○所有供犯附表編號第5 號竊盜犯行所用之十字起
    子及剪刀各1 支，洪東村、潘添安所有供與乙○○共同犯附
    表編號6 號竊盜犯行所用之鐵鉗2 支、扳手3 支、螺絲起子
    1 支、拔釘器1 支；又於94年2 月16日經警獲報後循線追查
    並通知乙○○到案後查獲附表編號第3、4號所示竊盜犯行。
二、案經屏東縣察局屏東分局、內埔分局報告臺灣屏東地方法院
    檢察署檢察官偵查起訴暨聲請併案審理。
    理  由
一、附表編號第1 、2 號所示事實，業據被告乙○○於原審坦承
    不諱，附表編號第3 至6 號所示事實，亦經被告於警偵詢中
    坦認無誤，核與被害人戊○○、丙○○、甲○○、丁○○分
    別於警偵詢中指述之失竊情節及共犯潘添安、洪東村於偵查
    中供述之行竊情節相符，並有被害人戊○○、丙○○、甲○○、丁○○分別領回附表編號第1 、2 、5 、6 號所示失竊
    物品出具之贓物認領保管單4 紙及現場查獲照片附卷可稽，
    另有鐵鎚、撬桿、鐵鋸、十字起子、剪刀、螺絲起子、拔釘
    器各1 支、鐵鉗2 支、扳手3 支扣案可憑。
    本件事證明確，被告犯行洵堪認定。
二、按鐵鋸至為銳利，鐵鎚、撬桿、十字起子、剪刀、螺絲起子
    、拔釘器、鐵鉗、扳手之質地至為堅硬，且均具有一定重量
    ，持之以行兇，在客觀上足以對人之生命、身體、安全構成
    威脅，自屬兇器無訛。核附表編號第1 、2 、5 號所示被告
    攜帶兇器竊盜之行為，均係犯刑法第321 條第1 項第3 款之
    攜帶兇器竊盜罪；附表編號第6 號所示被告結夥3 人攜帶兇
    器竊盜之行為，係犯刑法第321 條第1 項第3 、4 款之結夥
    3 人以上攜帶兇器竊盜罪；附表編號第3 、4 號所示竊盜之
    行為，均係犯刑法第320 條第1 項之普通竊盜罪。附表編號
    第3 至6 號所示犯行，雖未經公訴人起訴，惟此部分與公訴
    人起訴部分，有連續犯裁判上一罪關係，本院自得併予審理
    。被告與綽號「小寶」之成年男子就附表編號第1 號之犯行
    ，被告與潘添安就附表編號第5 號之犯行，被告與洪東村、
    潘添安就附表編號第6 號之犯行，分別有犯意聯絡及行為分
    擔，均為共同正犯。被告所為6 次竊盜犯行，時間緊接，方
    法相同，觸犯構成要件相同之罪名，顯係基於概括犯意反覆
    為之，為連續犯，應依刑法第56條規定論以情節較重之結夥
    3 人以上攜帶兇器竊盜罪一罪，並依法加重其刑。又被告曾
    於92年間，因違反毒品危害防制條例案件，經法院判處有期
    徒刑8 月確定，並於93年7 月21日執行完畢，有臺灣高等法
    院被告全國前案紀錄表在卷可按，其受有期徒刑之執行完畢
    後，5 年之內再犯有期徒刑以上刑之本罪，為累犯，應依法
    遞加重其刑。
三、被告犯罪事證明確，原審法院予以論罪科刑，固非無據。惟
    查：檢察官聲請併案審理部分即被告附表編號第3 至6 號所
    示犯行，原判決未及併予裁判，尚有未洽。檢察官上訴意旨
    執此指摘原判決不當，為有理由，應由本院撤銷改判。爰審
    酌被告之素行非佳，行竊達6 次之多，且攜帶兇器行竊，對
    於人身安全危害甚鉅，惟念其所竊之物品價值不高，犯罪所
    得不多，犯後坦承犯行，態度尚佳等一切情狀，量處如主文
    第2 項所示之刑。扣案之鐵鎚、撬桿、鐵鋸、十字起子、剪
    刀、螺絲起子、拔釘器各1 支、鐵鉗2 支、扳手3 支，為被
    告或共犯潘添安、洪東村所有供犯附表所示竊盜罪所用之物
    ，業據被告自承在卷，應依併依刑法第38條第1 項第2 款規
    定宣告沒收。
四、被告經合法傳喚，無正當之理由未於最後審判期日到庭，爰
    不待其陳述，逕行判決。
據上論結，應依刑事訴訟法第369 條第1 項前段、第371 條、第
364 條、第299 條第1 項前段，刑法第28條、第56條、第321 條
第1 項第3 、4 款、第47條、第38條第1 項第2 款，判決如主文
。
本案經檢察官陳國全到庭執行職務。
中　　華　　民　　國　　94　　年　　5 　　月　　5 　　日
                  刑事第六庭    審判長法  官  王憲義
                                      法  官  張盛喜
                                      法  官  范惠瑩
以上正本證明與原本無異。
不得上訴
中　　華　　民　　國　　94　　年　　5 　　月　　6 　　日
                                      書記官  魏文常
附錄本案論罪科刑法條全文：
中華民國刑法第321 條
  犯竊盜罪而有左列情形之一者，處6 月以上、5 年以下有期徒
  刑：
  一  於夜間侵入住宅或有人居住之建築物、船艦或隱匿其內而
      犯之者。
  二  毀越門扇、牆垣或其他安全設備而犯之者。
  三  攜帶兇器而犯之者。
  四  結夥3 人以上而犯之者。
  五  乘火災、水災或其他災害之際而犯之者。
  六  在車站或埠頭而犯之者。
  前項之未遂犯罰之。
 附表：
 ┌─┬────┬──────┬──────┬────────┬──────┐
 │編│        │            │            │                │            │
 │號│ 時 間  │  地  點    │ 行竊方法   │  所得財物      │  共  犯    │
 ├─┼────┼──────┼──────┼────────┼──────┤
 │  │93年10月│屏東縣長治鄉│攜帶鐵鎚、撬│鋁門窗支架15支（│綽號「小寶」│
 │  │11日15時│榮華村信義路│桿各1 支    │價值新台幣1000元│姓名年籍不詳│
 │1 │許      │一四五號屏東│            │ ）             │之成年子    │
 │  │        │農場        │            │戊○○所有      │            │
 ├─┼────┼──────┼──────┼────────┼──────┤
 │  │93年10月│屏東縣內埔鄉│攜帶鐵鋸1 支│角鐵（約200 公斤│無          │
 │  │31日12時│昭勝段一０二│            │，價值新台幣2400│            │
 │2 │許      │號前        │            │元）            │            │
 │  │        │            │            │丙○○所有      │            │
 ├─┼────┼──────┼──────┼────────┼──────┤
 │  │93年12月│屏東縣內埔鄉│徒手        │角鐵12支（價值新│無          │
 │  │13日14時│龍泉村中勝段│            │台幣3000元）    │            │
 │3 │許      │2 號檳榔園附│            │丙○○所有      │            │
 │  │        │近          │            │                │            │
 ├─┼────┼──────┼──────┼────────┼──────┤
 │  │93年12月│屏東縣內埔鄉│徒手        │鋁梯1 個（價值新│無          │
 │  │29日10時│龍泉村中勝路│            │台幣1000元）    │            │
 │4 │許      │156 號前    │            │甲○○所有      │            │
 │  │        │            │            │                │            │
 ├─┼────┼──────┼──────┼────────┼──────┤
 │  │94年1月 │屏東縣內埔鄉│攜帶十字起子│冰箱散熱器、壓縮│潘添安      │
 │  │19日13時│老埤段158號 │、剪刀各1 支│機各1個及電纜線 │            │
 │5 │45分許  │之7其父宋崇 │            │5公尺長（合計價 │            │
 │  │        │福住處      │            │值新台幣5000元）│            │
 │  │        │            │            │甲○○所有      │            │
 ├─┼────┼──────┼──────┼────────┼──────┤
 │  │94年1月 │屏東縣內埔鄉│攜帶鐵鉗2支 │鋁窗鐵條20支（價│潘添安      │
 │  │24日9 時│龍泉村中勝路│、扳手3支、 │值新台幣2000元）│洪東村      │
 │6 │58分許  │1 號台鳳公司│螺絲起子1支 │丁○○所有      │            │
 │  │        │倉庫        │、拔釘器1支 │                │            │
 └─┴────┴──────┴──────┴────────┴──────┘
